【裁判字號】    92,訴,1852
【裁判日期】    921226
【裁判案由】    毒品危害防制條例等
【裁判全文】
臺灣臺北地方法院刑事判決                        九十二年度訴字第一八五二號
    公  訴  人  臺灣臺北地方法院檢察署檢察官
    被      告  甲○○  男  三.
    選任辯護人  陳文元律師
    被      告  乙○○  四十八.
                丙○○  二十四.
                丁○○  二十五.
    右三人共同
    指定辯護人  吳榮達律師
右列被告等因違反毒品危害防制條例等案件，經檢察官提起公訴（九十二年度偵字第
一九八五七、二○五七九號），本院判決如左：
    主  文
甲○○共同運輸第三級毒品，處有期徒刑陸年。扣案內含第三級毒品愷他命之白色粉
末拾捌包（總毛重捌仟壹佰伍拾陸點柒伍公克，總淨重柒仟玖佰柒拾陸點伍柒公克，
取樣鑑驗用罄零點參貳公克，驗餘總淨重柒仟玖佰柒拾陸點貳伍公克）均沒收銷燬，
未扣案之行動電話貳支均沒收之。
乙○○共同運輸第三級毒品，處有期徒刑柒年陸月。扣案內含第三級毒品愷他命之白
色粉末拾捌包（總毛重捌仟壹佰伍拾陸點柒伍公克，總淨重柒仟玖佰柒拾陸點伍柒公
克，取樣鑑驗用罄零點參貳公克，驗餘總淨重柒仟玖佰柒拾陸點貳伍公克）均沒收銷
燬，未扣案之行動電話貳支均沒收之。
丙○○共同運輸第三級毒品，處有期徒刑伍年貳月。扣案內含第三級毒品愷他命之白
色粉末拾捌包（總毛重捌仟壹佰伍拾陸點柒伍公克，總淨重柒仟玖佰柒拾陸點伍柒公
克，取樣鑑驗用罄零點參貳公克，驗餘總淨重柒仟玖佰柒拾陸點貳伍公克）均沒收銷
燬，未扣案之行動電話貳支均沒收之。
丁○○共同運輸第三級毒品，處有期徒刑陸年陸月。扣案內含第三級毒品愷他命之白
色粉末拾捌包（總毛重捌仟壹佰伍拾陸點柒伍公克，總淨重柒仟玖佰柒拾陸點伍柒公
克，取樣鑑驗用罄零點參貳公克，驗餘總淨重柒仟玖佰柒拾陸點貳伍公克）均沒收銷
燬，未扣案之行動電話貳支均沒收之。
    事  實
一、甲○○（綽號麥可）、乙○○（綽號貴哥）、丙○○、丁○○四人均明知愷他命
    為毒品危害防制條例第二條第二項第三款所列之第三級毒品，依法不得持有、製
    造、運輸、販賣，又係懲治走私條例列管進口之管制物品，不得私運進口。在馬
    來西亞及柬埔寨等地區，分別結識真實姓名年籍不詳綽號「阿明」、「阿駱」、
    「ＭＳ˙ＫＩＭ」、「阿ＮＥＷ」及「喂朋友」等成年男子後，明知「阿明」等
    人係走私毒品集團成員，或因積欠賭債或因金錢往來關係，竟應允為「阿明」等
    走私毒品集團以夾帶入境方式私運第三級毒品愷他命進入台灣地區。謀議既定，
    甲○○四人與走私毒品集團成員共同基於運輸第三級毒品及私運管制物品進口之
    犯意聯絡，先由自稱「ＭＳ˙ＫＩＭ」之成年男子於九十二年九月十四日，在柬
    埔寨金邊市利用ＡＢＡＣＵＳ訂位系統為丙○○、丁○○二人購買來台機票，「
    阿駱」及「阿ＮＥＷ」於同年九月十九日在柬埔寨金邊市，將內含第三級毒品愷
    他命（Ketamine）成分之白色粉末摻入咖哩粉中，分別交給丙○○及丁○○二人
    各九包，囑咐其等二人自金邊市搭乘客機進入臺灣地區，在馬來西亞地區操控之
    「阿明」、「喂朋友」則於丁○○、丙○○出發前一、二日，事先以行動電話聯
    絡在台之甲○○（門號：000000000，手機及門號卡均未扣案）及乙○○（門號：0000000000，手機及門號卡均未扣案），指示甲○○隨時
    聽候乙○○進一步通知，一同前往桃園中正國際機場接送夾帶第三級毒品愷他命
    來台之丙○○及丁○○，俾接機後由乙○○指示甲○○將私運來台之第三級毒品
    愷他命運至桃園新屋交流道附近某加油站，交予真實姓名年籍不詳之人。迨九十
    二年九月十九日，丁○○、丙○○夾帶摻入咖哩粉內含第三級毒品愷他命成分之
    白色粉末各九包（總毛重八一五六‧七五公克，總淨重七九七六‧五七公克，取
    樣鑑驗用罄○‧三二公克，驗餘總淨重七九七六‧二五公克），自金邊市搭乘Ｔ
    ○八七八航次班機，自中正國際機場通關走私入境後，旋於同日下午四時五十分
    許，在機場第一航廈一樓之入境大廳門口，與乙○○及甲○○會合，並將夾藏毒
    品之行李置入甲○○所駕駛車牌號碼六六六八─ＦＥ號之自用小客車（所有人為
    甲○○之父李義雄）車廂，適準備離去之際，為據報在場守候之員警當場查獲，
    並自行李廂查扣前揭內含第三級毒品愷他命成分之白色粉末共計十八包，而查悉
    上情。
二、案經內政部警政署刑事警察局移請臺灣臺北地方法院檢察署檢察官偵查起訴。
    理  由
一、右揭事實，業據被告甲○○、乙○○、丙○○、丁○○四人於本院審理中坦承不
    諱，且彼此供述互核一致（見本院九十二年十一月十四日訊問筆錄第三頁、九十
    二年十二月十一日審判筆錄第六頁），堪以採信。次查，被告丙○○、丁○○二
    人來台機票，均係自稱「ＭＳ˙ＫＩＭ」之成年男子於九十二年九月十四日，在
    柬埔寨金邊市利用ＡＢＡＣＵＳ訂位系統購買一情，有華信航空公司九十二年十
    月二日信營際發字第○○四號函可稽（見九十二年度偵字第一九八五七號偵查卷
    第八九頁），堪認被告丙○○、丁○○二人與走私毒品集團成員之犯意聯絡，益
    證被告四人於本院審理中關於共同運輸毒品之自白，應與事實相符。扣案之白色
    粉末十八包，經內政部警政署刑事警察局以氣相層析質譜儀分析法及核磁共振分
    析法，取樣○‧三二公克鑑驗結果，均檢出第三級毒品愷他命成分（總毛重八一
    五六‧七五公克，總淨重七九七六‧五七公克，驗餘總淨重七九七六‧二五公克
    ），有內政部警政署刑事警察局九十二年九月二十日刑鑑字第○九二○一八二六
    四二號鑑驗通知書一紙在卷足憑（見九十二年度偵字第二○五七九號偵查卷第四
    四頁）。足證被告丙○○、丁○○二人夾帶私運來台之白色粉末，確均含有第三
    級毒品愷他命成分。此外，被告甲○○自承其於被告丙○○、丁○○私自夾帶毒
    品來台前一、二日，即接獲馬來西亞地區綽號「阿明」之成年男子來電囑其隨時
    聽候被告乙○○進一步指示前往機場迎接攜帶毒品入境之被告丙○○、丁○○（
    見本院九十二年十月二十七日訊問筆錄第三頁），與被告乙○○於警詢及本院審
    理中供述：「（問：你如何知道何時接機、接何人？）‧‧‧是『喂朋友』在馬
    來西亞事先告訴我接機的時間‧‧‧」、「承認犯罪事實，事實上是我找甲○○
    到機場接機的，甲○○講的是事實」等語（見九十二年度偵字第二○五七九號偵
    查卷第二二頁反面、本院九十二年十一月十四日訊問筆錄第三頁），及被告丙○○、丁○○於警詢中供稱：「‧‧‧有一台車車號是六六八八會去接我，所以我
    把咖哩粉交給開六六八八車子的人」等語（見九十二年度偵字第二○五七九號偵
    查卷第三十頁正面、三五頁正面）之情節互核一致，顯見被告甲○○、乙○○二
    人雖非直接與被告丙○○、丁○○聯絡，然其等二人對於被告丙○○、丁○○自
    柬埔寨金邊市搭機夾藏第三級毒品愷他命入境來台一事，事前與綽號「阿明」、
    「喂朋友」之走私毒品集團成員有犯意聯絡。參以指示被告丙○○、丁○○走私
    毒品來台之「阿ＮＥＷ」及「阿駱」，與「ＭＳ˙ＫＩＭ」、「阿明」、「喂朋
    友」，彼此間均係互有犯意聯絡之走私毒品集團成員，被告甲○○、乙○○二人
    對於聽命行事，夾帶毒品來台之被告丙○○、丁○○私運愷他命犯行，自應同負
    共同正犯之責。被告甲○○之選任辯護人辯稱被告甲○○僅參與毒品走私既遂後
    之運輸毒品犯行，對於私運管制物品之第三級毒品愷他命來台之犯行，與被告丙○○、丁○○、乙○○等人均無共同正犯關係，非有可採。本件事證明確，被告
    四人上開犯行均堪認定，應予依法論科。
二、按愷他命係毒品危害防制條例第二條第二項第三款所列之第三級毒品，依懲治走
    私條例第二條第四項、管制物品項目及其數額甲項第四款規定，同時屬於管制進
    口之物品。核被告四人所為，均係犯毒品危害防制條例第四條第三項之運輸第三
    級毒品罪及懲治走私條例第二條第一項之私運管制物品進口罪。公訴人認被告四
    人私運毒品進口之行為，係犯懲治走私條例第二條第三項之私運管制物品進口常
    業罪，然查起訴書所載之犯罪事實，並無隻言片語指訴被告四人如何賴私運毒品
    進口為生，公訴人指出之證據方法，亦無從為常業犯行之認定，況本院所認定被
    告四人私運進口之犯行僅止一次，自難認渠等所為係犯懲治走私條例第二條第三
    項之私運管制物品進口常業罪。惟被告等私運第三級毒品愷他命來台之基本事實
    同一，本院應予審理，並變更起訴法條。被告四人間就前揭犯行，與馬來西亞及
    柬埔寨地區真實姓名年籍不詳綽號「阿明」、「阿駱」、「ＭＳ˙ＫＩＭ」、「
    阿ＮＥＷ」及「喂朋友」等成年男子間，有犯意聯絡及行為分擔，皆為共同正犯
    。被告等將愷他命自柬埔寨金邊市輸入臺灣地區之一個夾帶私運行為，同時觸犯
    構成犯罪要件不同之私運管制物品進口罪及運輸第三級毒品罪，應依刑法第五十
    五條想像競合犯之規定，從一較重之運輸第三級毒品罪處斷（最高法院七十三年
    台覆字第二五號判例要旨參照）。爰審酌被告四人素行良好，均無任何前科紀錄
    ，有臺灣高等法院被告全國前按紀錄表可考，犯後於本院審理中均自白犯行，被
    告丙○○更自始坦承犯行不諱，暨被告四人之犯罪動機、目的，被告丙○○、丁○○為抵償賭債等欠款鋌而走險私運毒品來台，被告乙○○受走私集團成員指示
    在台主導毒品之接送與交付，被告甲○○因不堪金錢誘惑參與運輸毒品，暨渠等
    之智識程度（甲○○高中畢業、乙○○小學肄業、丁○○高中肄業、丙○○小學
    肄業）、生活狀況，及對於我國人身心健康之危害程度等一切情狀，各量處如主
    文所示之刑，以示懲儆。又刑法第五十九條之酌量減輕其刑，必須犯罪另有特殊
    之原因與環境等等，在客觀上足以引起一般同情，認為即予宣告法定低度刑期確
    猶嫌過重者，始有其適用（最高法院四十九年台上字第一一六五號判例要旨參照
    ）。然本件被告四人運輸毒品進入臺灣地區之行為，戕害我國人身心健康至鉅，
    挑戰入出境機關防杜毒品氾濫意味濃厚，行舉囂張，客觀上難認足以引起一般同
    情，尚無適用該條規定酌減之餘地。扣案內含第三級毒品愷他命之白色粉末十八
    包（總毛重八一五六‧七五公克，總淨重七九七六‧五七公克，取樣鑑驗用罄○
    ‧三二公克，驗餘總淨重七九七六‧二五公克），不問屬於犯人與否，均依毒品
    危害防制條例第十八條第一項前段規定沒收銷燬。至未扣案被告甲○○及乙○○
    所有行動電話各一支（門號卡為電信公司所有，不得併予沒收），為渠等所有與
    綽號「阿明」及「喂朋友」等走私毒品集團成員聯繫之工具，既無證據證明業已
    滅失，均依毒品危害防制條例第十九條第一項規定宣告沒收。
三、公訴意旨另以：被告甲○○、乙○○、丁○○三人與綽號「阿明」、「阿駱」、
    「ＭＳ˙ＫＩＭ」、「喂朋友」等成年男子，自九十二年八月下旬起，共同基於
    運輸第三級毒品之犯意，並基於概括犯意，由「ＭＳ˙ＫＩＭ」在柬埔寨金邊市
    被告丁○○等人購買飛機票，由「阿駱」交付愷他命予「喂朋友」、丁○○等人
    ，連續於附表所示時間，自柬埔寨金邊市運輸愷他命進入臺灣，同時由「阿明」
    在馬來西亞，以行動電話聯絡在臺灣之被告甲○○、乙○○二人，駕駛上開自用
    小客車前往中正國際機場載送「喂朋友」及被告丁○○等人；俟被告甲○○、乙○○在中正機場與運輸之人接頭後，由被告甲○○駕駛前開車輛，載送被告乙○○及運輸毒品之人離開，在途中運輸毒品之人，即將愷他命交付乙○○，嗣抵達
    桃園縣新屋交流道下之某處加油站，由被告乙○○下車將愷他命交付另真實姓名
    年籍均不詳之人完成交易，再由被告甲○○載送被告乙○○、運輸毒品之人前往
    台北市各大飯店。因認被告三人另連續涉犯毒品危害防制條例第四條第三項之運
    輸第三級毒品罪嫌及懲治走私條例第二條第二項之私運管制物品進口之常業罪嫌
    云云。
四、按犯罪事實應依證據認定之，無證據不得推定其犯罪事實。刑事訴訟法第一百五
    十四條第二項、第三百零一條第一項分別定有明文。事實之認定，應憑證據，如
    未能發現相當證據，或證據不足以證明，自不能以推測或擬制之方法，以為裁判
    基礎，最高法院著有四十年台上字第八六號判例可資參照。又刑事訴訟法第一百
    六十一條已於九十一年二月八日修正公布，其第一項規定：檢察官就被告犯罪事
    實，應負舉證責任，並指出證明之方法。因此，檢察官對於起訴之犯罪事實，應
    負提出證據及說服之實質舉證責任。倘其所提出之證據，不足為被告有罪之積極
    證明，或其指出證明之方法，無從說服法院以形成被告有罪之心證，基於無罪推
    定之原則，自應為被告無罪判決之諭知。亦有最高法院九十二年度台上字第一二
    八號裁判要旨足參。本件公訴人指訴被告甲○○、乙○○及丁○○三人另涉共同
    於如附表所示時間，三次運輸第三級毒品愷他命進入臺灣，無非係以被告甲○○
    之自白資為論據。訊據被告三人對於此部分共同運輸愷他命之犯行，雖均不爭執
    ；然按刑事訴訟法第一百五十六條第二項規定「被告或共犯之自白不得作為有罪
    判決之唯一證據，仍應調查其他必要之證據，以察其是否與事實相符」，本件被
    告三人縱確有於如附表所示時間運輸物品進入臺灣之行為，然所運輸者是否為第
    三級毒品愷他命，攸關渠等所為是否成立私運走私管制物品進口及運輸第三級毒
    品犯行，自應鑑驗被告等人私運進入臺灣之物品，以資確認，斷不得僅憑被告自
    白，為認定犯罪事實之基礎。本院查此部分除被告三人自白外，並無其他可為被
    告等私運進入臺灣地區之物品為補強證據，實難驟認渠等自柬埔寨金邊市搭機帶
    至臺灣地區之物品確含有第三級毒品愷他命之成分。公訴人所憑唯一被告自白，
    尚不足為有罪之積極證明，而無從說服本院以形成被告有罪之心證，基於無罪推
    定之原則，自應為有利被告三人之認定。又公訴人認此部分與前揭經本院論罪科
    刑之九十二年九月十九日共同運輸第三級毒品愷他命犯行，有連續犯之裁判上一
    罪關係，本院自無庸另為無罪之諭知，附此敘明。
據上論斷，應依刑事訴訟法第二百九十九條第一項前段、第三百條，毒品危害防制條
例第四條第三項、第十八條第一項前段、第十九條第一項、懲治走私條例第二條第一
項，刑法第十一條、第二十八條、第五十五條，判決如主文。
本案經檢察官彭慶文到庭執行職務
中      華      民      國    九十二    年     十二     月    二十六    日
                                      臺灣臺北地方法院刑事第十四庭
                                          審判長法  官 宋  松  璟
                                                法  官 吳  冠  霆
                                                法  官 吳  秋  宏
右正本證明與原本無異。
如不服本判決，應於判決送達後十日內，向本院提出上訴狀。
                                                書記官 林  碧  華
中      華      民      國    九十二    年     十二     月    二十六    日
附錄本案論罪刑法條全文：
毒品危害防制條例第四條
製造、運輸、販賣第一級毒品者，處死刑或無期徒刑；處無期徒刑者，得
併科新臺幣一千萬元以下罰金。
製造、運輸、販賣第二級毒品者，處無期徒刑或七年以上有期徒刑，得併
科新臺幣七百萬元以下罰金。
製造、運輸、販賣第三級毒品者，處五年以上有期徒刑，得併科新臺幣五
百萬元以下罰金。
製造、運輸、販賣第四級毒品者，處三年以上十年以下有期徒刑，得併科
新臺幣三百萬元以下罰金。
製造、運輸、販賣專供製造或施用毒品之器具者，處一年以上七年以下有
期徒刑，得併科新臺幣一百萬元以下罰金。
前五項之未遂犯罰之。
懲治走私條例第二條
私運管制物品進口、出口逾公告數額者，處七年以下有期徒刑，得併科新
臺幣三百萬元以下罰金。
以犯前項之罪為常業者，處三年以上十年以下有期徒刑，得併科新臺幣五
百萬元以下罰金。
第一項之未遂犯罰之。
第一項所稱管制物品及其數額，由行政院公告之。
附表：
┌──┬─────────────────┬──────┐
│編號│ 時間                             │ 運輸之人   │
├──┼─────────────────┼──────┤
│一  │ 九十二年八月中旬後，確實日期不詳 │  喂朋友    │
├──┼─────────────────┼──────┤
│二  │ 九十二年九月六日                 │  丁○○    │
├──┼─────────────────┼──────┤
│三  │ 不詳                             │  喂朋友    │
└──┴─────────────────┴──────┘


司法院資訊處製作；財團法人民間司法改革基金會備份。
